智慧財產法院刑事附帶民事訴訟判決
                                    100年度附民上字第9號
上  訴  人　百柏鐘錶有限公司
代　表　人　陳毓芳　　　
被上訴人  　惠譜實業有限公司
兼代表人　  黃韋程　　　
上列當事人間因被上訴人違反著作權法等附帶民事訴訟案件，上
訴人不服臺灣臺中地方法院中華民國100 年4 月18日第一審附帶
民事訴訟判決（99年度附民字第347 號），提起上訴，本院判決
如下：
    主  文
上訴駁回。
    事實及理由
一、上訴人於原審附帶起訴主張被上訴人侵害其著作權等，聲明
    請求：(一)被上訴人應連帶給付上訴人新臺幣（下同）60萬元
    ，及自起訴狀繕本送達翌日起至清償日止，按週年利率5%計
    算之利息。(二)被上訴人應連帶將本件最後事實審民事判決書
  　全部內容，以5 號字體，半版之篇幅，刊登於中國時報或聯
    合報或自由時報全國版任一版面1 日。(三)上訴人願供擔保請
    准宣告假執行，嗣原審駁回其訴及假執行之聲請。上訴人聲
    明不服，提起上訴，並聲明求為判決：(一)原判決廢棄。(二)前
    項廢棄部分，1.被上訴人應連帶應給付上訴人60萬元及自本
    件之起訴狀繕本送達被上訴人之翌日起至清償日止，按週年
    利率5%計算之利息。2.被上訴人應連帶將本件最後事實審民
    事判決書全部內容，以5 號字體，半版之篇幅，刊載於中國
    時報或聯合報或自由時報全國版任一版面1 日。其主張除與
    原判決記載相同者，茲予引用外，補稱略以：
    (一)被上訴人黃韋程為被上訴人惠譜實業有限公司之法定代理
      人，渠明知本件刑事偵查卷所附起訴書附表編號1 至10所
      示錶面圖樣係上訴人享有著作財產權之美術著作，而上訴
      人使用於鐘錶之「！設計圖」圖案商標，亦係商標權人邱
      孟儀向經濟部智慧財產局申請商標註冊在案之商標並授權
      上訴人使用該商標於上開類別商品。商標註冊號數：0000
      0000號核准註冊在案之商標，指定使用於鐘錶、手錶、時
      鐘、鬧鐘、碼錶、懷錶、日曆錶、打卡鐘、…等第14類商
      品上，被上訴人黃韋程明知上情，竟向仿冒「！設計圖」
      圖案商標貨源（中國大陸仿冒廠商榮輝達錶業）取得供貨
      ，基於販賣仿冒商標商品及散布侵害著作財產權重製物之
      不法意思，自民國98年7 月17日起，在被上訴人惠譜實業
      公司所在（地址：臺中市○區○○路89號1 樓），公開陳
      列並販賣予不特定第三人，被上訴人黃韋程執行其經營該
      公司業務之職務，已違法侵害上訴人之「！設計圖」圖案
      商標使用權益及上開美術著作財產權，參諸公司法第23條
      第2 項及民法第28條等規定，被上訴人黃韋程與被上訴人
      惠譜實業公司應連帶對上訴人負損害賠償責任。
    (二)兩造公司營業地址相距不遠，且均在臺灣中部地區從事鐘
      錶批發業務為同業廠商，被上訴人黃韋程經營被上訴人惠
      譜實業公司從事鐘錶交易營業已有多年經驗，且就關於以
      「商標」註冊保護其營業、商品等事宜，亦知甚悉，僅被
      上訴人之個人於智慧財產局申請註冊之商標數量，即至少
      達20餘件之譜，而上訴人使用於鐘錶之「！設計圖」圖案
      商標，亦係經濟部智慧財產局核准註冊之商標，且早已在
      國內市場上公開銷售且該系列錶款深受青少年族群喜愛，
      而在業界享有相當名聲等情，實早已知悉。被上訴人對於
      直接源自大陸鐘錶製造廠製造之國內商標手錶款式商品，
      既非自商標權人銷售管道取得，即係仿冒品，顯然不能諉
      稱不知，故而被上訴人等係明知扣案之手錶商品為仿冒品
      ，而仍故意自國外輸入在國內販售，佯裝為真品以低價公
      開陳列販售，侵害上訴人之權益。被上訴人既係長期從事
      鐘錶批發零售之營業，足可推見渠等侵害上訴人商標權之
      行為並非偶一為之，係反覆實施之慣行，以公開陳列展售
      之積極行為企圖使消費者誤認渠已獲合法授權或取得代理
      權，或所銷售產品係代理商進口，屬公平交易法第24條足
      以影響交易秩序之欺罔或顯失公平行為，而上訴人經年累
      月受其侵害所致之損害，則難以計數，顯然具有相當程度
      之不法性。
    (三)被上訴人係每只手錶以200 元之低價販售仿冒手錶等侵害
      商標權及著作權之商品，上訴人蒐證取得5 只手錶，而由
      內政部警政署保安警察第二總隊第二中隊搜索扣得68只手
      錶，顯係反覆實施之侵權行為。基此事實，被上訴人等應
      按商標法第62條第1 項第3 款規定，以該項侵害商標權商
      品之零售價200 元之1500倍之金額，即30萬元（計算式：
      200 元×1500＝300,000 元）給付上訴人，始足以填補上
      訴人所受之有形財產損害。而被上訴人侵害著作財產權部
      分，參照著作權法第88條規定之1 萬元以上100 萬元以下
      之酌定賠償額，亦應由被上訴人等連帶賠償30萬元以填補
      上訴人之著作權損害。
    (四)被上訴人等從事侵害系爭商標權之行為已非偶一行為，對
      於商標權人之商譽侵害既深且廣，因此，實有必要依照上
      開規定，爰依公平交易法第34條、商標法第64條及著作權
      法第89條等規定，請求被上訴人連帶將本件判決全文刊諸
      媒體報端，藉以回復系爭商標之識別性、信譽及著作權益
      。
二、被上訴人聲明求為判決：(一)駁回上訴。並抗辯：援引用刑事
    卷證資料，否認有何侵權行為。
三、按審理智慧財產案件審理法第23條案件之附帶民事訴訟，認
    為原告之訴不合法，或刑事訴訟諭知無罪、免訴或不受理者
    ，應以判決駁回之，智慧財產案件審理法第27條第1 項前段
    定有明文。
四、原審判決以被上訴人被訴違反著作權法、商標法刑事案件，
    業經原審諭知被上訴人黃韋程無罪，並依刑事訴訟法第503
    條第1 項前段規定，判決駁回上訴人之訴。檢察官提起上訴
    後，復經本院100 年度刑智上易字第57號駁回檢察官之上訴
    ，維持被上訴人無罪之判決。揆諸前揭規定，原審駁回上訴
    人在第一審之訴及假執行之聲請，經核並無不合，上訴人猶
    執陳詞，指摘原判決不當，求為判決如訴之聲明，為無理由
    ，應予駁回。
據上論結，應依智慧財產案件審理法第27條第1 項前段，判決如
主文。
中　　華　　民　　國　　100 　年　　8 　　月　　11　　日
                    智慧財產法院第二庭
                          審判長法  官　陳忠行
                                法  官　熊誦梅
                                法  官　曾啟謀
以上正本證明與原本無異。
不得上訴。
中　　華　　民　　國　　100　 年　　8　　 月　　11　　日
                                書記官  劉筱淇